【裁判字號】    90,上易,1126
【裁判日期】    900814
【裁判案由】    毒品危害防制條例
【裁判全文】
臺灣高等法院臺南分院刑事判決      九十年度上易字第一一二六號  Ａ
      上  訴  人
      即  被  告  甲  ○  ○
右上訴人因毒品危害防制條例案件，不服臺灣臺南地方法院九十年度易字第七九九號
中華民國九十年六月十四日第一審判決（起訴案號：臺灣臺南地方法院檢察署九十年
度毒偵字第六八六號、第五○一號，移送併辦：九十年度毒偵字第八九七號），提起
上訴，本院判決如左：
      主      文
上訴駁回。
      事      實
一、甲○○曾於民國八十六年間，因竊盜案件經原審法院判處有期徒刑六月確定，並
    於八十七年二月十九日執行完畢，且前因施用毒品案件，經依原審法院裁定送觀
    察、勒戒後，認有繼續施用毒品之傾向，經送強制戒治後交付保護管束期滿，經
    臺灣台南地方法院檢察署檢察官以八十九年戒毒偵字第六０二號為不起訴處分確
    定在案。竟仍不知悔改，於五年內，又基於施用毒品之概括犯意，自八十九年十
    二月十七日起至九十年二月十七日止，連續在台南縣麻豆鎮麻善大橋或台南縣人
    煙稀少等處，將第二級毒品安非他命置於燈炮內或鋁箔紙上再於其下點火燒烤生
    煙之方式施用第二級毒品安非他命，嗣先後於附表所示之地點、時間經警查獲，
    採尿送驗結果，均呈安非他命陽性反應。
二、案經台南縣警察局麻豆分局及國道公路警察局第三隊報請臺灣台南地方法院檢察
    署檢察官偵查起訴及台中縣警察局清水分局報請臺灣臺中地方法院檢察署移轉臺
    灣臺南地方法院檢察署移送併辦。
      理      由
一、訊據上訴人即被告甲○○就於右揭時地連續非法施用第二級毒品安非他命多次等
    情，坦承不諱，且其歷次經警查獲採尿液送檢驗均呈安非他命陽性反應，有長榮
    管理學院、彰化縣衛生局及光田綜合醫院出具之尿液檢驗報告書各一紙在卷足按
    ，被告自白核與事實相符，本案事證明確，被告施用毒品之犯行堪予認定。
二、按被告前曾於八十七年間因施用毒品經觀察、勒戒，因有繼續施用毒品傾向送強
    制戒治後交付保護管束期滿，而由臺灣台南地方法院檢察署檢察官以八十九年戒
    毒偵字第六０二號為不起訴處分確定在案，有臺灣台南地方法院檢察署刑案資料
    查註紀錄表在卷可參。今被告再施用第二級毒品，要屬五年內再犯毒品危害防制
    條例第十條第二項之罪，核其所為，係犯毒品危害防制條例第十條第二項之罪。
    被告先後多次犯行，時間緊接，犯罪構成要件相同，顯均係基於概括之犯意反覆
    為之，應依連續犯之規定論以一罪並加重其刑。至被告非法持有安非他命之低度
    行為，已為其進而施用之高度行為所吸收，不復另論。另查被告前於民國八十六
    年間，因竊盜案件經原審法院判處有期徒刑六月確定，並於八十七年二月十九日
    執行完畢，有台灣高等法院被告全國前案紀錄表及臺灣台南地方法院檢察署刑案
    資料查註紀錄表在卷可按，是被告於刑之執行完畢後，五年之內再犯本件有期徒
    刑以上之罪，為累犯，應遞加重其刑。又被告於附表編號三時地經警查獲施用第
    二級毒品安非他命犯行部分，即檢察官以九十年度毒偵字第八九七號移送併辦部
    分，雖未據檢察官起訴，惟與前開起訴部分，有連續犯裁判上一罪關係，本院自
    得併予審判，併此敘明。
三、原審以被告罪證明確，因依毒品危害防制條例第十條第二項，刑法第十一條前段
    、第五十六條、第四十七條，並審酌被告犯罪之動機、目的、所生危害，及其經
    檢察官為不起訴處分後，仍不知悔改，暨犯罪後態度等一切情狀，量處被告以有
    期徒刑八月，如主文所示之刑，以資懲儆。又以被告供施用第二級毒品安非他命
    之工具燈炮及鋁箔紙等物，並未扣案，為免將來沒收困難，故不另諭知宣告沒收
    。本院經核認事用法，俱無不合，量刑亦稱妥適，被告上訴意旨，徒以量刑過重
    ，指摘原判決不當，為無理由，應予駁回。
據上論斷，應依刑事訴訟法第三百六十八條，判決如主文。
本案經檢察官許仲瑩到庭執行職務。
中    華    民    國      九十      年      八      月        十四      日
                                  臺灣高等法院臺南分院刑事第六庭
                                      審判長法官  楊    明    章
                                            法官  顏    基    典
                                            法官  徐    宏    志
右正本證明與原本無異。
不得上訴。
                                      法院書記官  李    梅    菊
中    華    民    國      九十      年      八      月        十五      日
附錄：本判決論罪科刑法條
毒品危害防制條例第十條第二項
施用第二級毒品者，處三年以下有期徒刑。
附表
┌────┬────────┬──────────────┬──────┐
│編號    │偵查案號        │查獲地點                    │查獲時間    │
├────┼────────┼──────────────┼──────┤
│一      │九十年度毒偵字第│台南縣麻豆鎮麻善大橋旁      │八十九年十二│
│        │五０一號        │                            │月十七日二十│
│        │                │                            │二時許      │
├────┼────────┼──────────────┼──────┤
│二      │九十年度毒偵字第│國道一號公路王田匝道南向入口│九十年二月十│
│        │六八六號        │處                          │七日二十一時│
│        │                │                            │十六分許    │
├────┼────────┼──────────────┼──────┤
│三      │九十年度毒偵字第│台中縣沙鹿鎮○○街三十四之三│九十年二月八│
│        │八九七號        │號                          │日二十二時許│
│        │                │                            │            │
└────┴────────┴──────────────┴──────┘


司法院資訊處製作；財團法人民間司法改革基金會備份。
